# 请教陈老师：关于非货币性资产交换

提问人：gotoschool_ 时间：2022-08-30 16:10:57
陈老师您好：
以固定资产换取长期股权投资（联营企业），执行的是非货币性资产交换准则还是长期股权投资准则，属于严格意义上的非货币性资产交换吗（因为会计意义上的非货币性资产交换必须适用于这一号准则）？

回答人：chenyiwei
根据《企业会计准则第 2 号——长期股权投资（ 2014 年修订）》第六条：“除企业合并形成的长期股权投资以外，其他方式取得的长期股权投资，应当按照下列规定确定其初始投资成本：...... (三)通过非货币性资产交换取得的长期股权投资，其初始投资成本应当按照《企业会计准则第 7 号——非货币性资产交换》的有关规定确定。......”
因此，主帖中情况下的初始投资成本确定应遵循非货币性资产交换准则的规定，即作为具有商业实质的非货币性资产交换，以投出资产公允价值作为初始投资成本。
根据 2019 年修订后的非货币性资产交换准则应用指南：“通常情况下，交易双方对于某项交易是否为非货币性资产交换的判断是一致的。需要注意的是，企业应从自身的角度，根据交易的实质判断相关交易是否属于本准则定义的非货币性资产交换。例如，投资方以一项固定资产出资取得对被投资方的权益性投资，对投资方来说，换出资产为固定资产，换入资产为长期股权投资，属于非货币性资产交换；对被投资方来说，则属于接受权益性投资，不属于非货币性资产交换。”。

提问人：gotoschool_ 时间：2022-09-01 10:32:18
陈老师：
那如果换出资产是长期股权投资，换入固定资产的话，是按照非货币型资产交换准则进行会计处理吧？换出的长投也不用区分是对联营企业的投资或者是对子公司的投资吧，谢谢陈老师的答疑

回答人：chenyiwei
要考虑换出的长期股权投资是对子公司、合营企业还是联营企业的？换出后，对该被投资企业是否还有控制、共同控制或重大影响？据此，优先遵循长期股权投资、合并报表、金融工具等准则的规定。